ACORDAO-COMPLETO-2437538

ACÓRDÃO 13318/2020 ATA 42/2020 - SEGUNDA CÂMARA

VISTO, relatado e discutido o monitoramento das medidas adotadas pela Universidade Federal do Rio de Janeiro para cumprir as disposições do Acórdão 11907/2016-TCU-Segunda Câmara.
 ACORDAM os ministros do Tribunal de Contas da União, reunidos em sessão da 2ª Câmara, ante as razões expostas pela relatora, e com fundamento nos arts. 39, inciso II, da Lei 8.443/1992, 250, § 1º, 259, inciso II, e 262, § 2º, do Regimento Interno e 19, § 3º, da Instrução Normativa-TCU 78/2018, em: 
9.1. acolher as razões de justificativa de André Luiz Chagas Pereira, excluindo-o da relação processual;
9.2. reiterar determinações contidas no Acórdão 11907/2016-TCU-Segunda Câmara à Universidade Federal do Rio de Janeiro, com o alerta sobre a possibilidade de aplicação de multa por reincidência no descumprimento de determinação deste Tribunal (art. 58, inciso VII, da Lei 8.443/1992) , para que a entidade:
9.2.1. cesse, imediatamente, os pagamentos decorrentes da parcela de 3,17% nos proventos de Gian Mário Giuliani, Glória Sueli Veríssimo da Costa e José Renato de Barros, sob pena de ressarcimento das quantias pagas indevidamente e responsabilização solidária da autoridade competente (subitem 9.3.1) ; 
9.2.2. encaminhe a este Tribunal, no prazo de 30 (trinta) dias, a contar da notificação desta deliberação à unidade jurisdicionada, comprovantes das datas em que os interessados tomaram conhecimento daquele acórdão (subitem 9.3.3) ; 
9.2.3. emita novos atos em favor dos interessados, com supressão das irregularidades verificadas, e os submeta ao TCU, para nova apreciação, no mesmo prazo de 30 (trinta) dias (subitem 9.3.4) .
9.3. remeter para o TC Processo 029.491/2020-7 a análise das propostas contidas nas alíneas "b" a "d" do item 21 da instrução reproduzida no relatório desta deliberação, devendo a Secretaria de Fiscalização de Pessoal adotar as providências necessárias para tanto;
9.4. enviar ao Departamento de Assuntos Extrajudiciais da Advocacia-Geral da União as informações necessárias ao acompanhamento da Ação Ordinária 5042202-68.2019.4.02.5101, da 10ª Vara Federal do Rio de Janeiro, relativamente ao pagamento do percentual de 26,05% (URP) a Gian Mário Giuliani, com ciência à Consultoria Jurídica deste Tribunal;
9.5. dar ciência desta deliberação aos interessados e à Universidade Federal do Rio de Janeiro.

Monitoramento de medidas adotadas para cumprir deliberação que determinou, entre outras providências, a exclusão de parcelas referentes a planos econômicos dos proventos dos interessados. Análise após realização de audiências de gestores por descumprimento de parte das determinações.

Segunda Câmara

Universidade Federal do Rio de Janeiro.

3. Interessados: Gian Mário Giuliani (CPF XXX.487.307-XX), Glória Sueli Veríssimo da Costa (CPF XXX.730.517-XX) e José Renato de Barros (CPF XXX.140.997-XX).
3.1. Responsáveis: André Luiz Chagas Pereira (CPF XXX.660.357-XX) e Agnaldo Fernandes Silva (CPF XXX.001.337-XX).

13.1. Ministros presentes: Augusto Nardes (na Presidência), Aroldo Cedraz, Raimundo Carreiro e Ana Arraes (Relatora).
13.2. Ministros-Substitutos presentes: Marcos Bemquerer Costa e André Luís de Carvalho.

ACORDAO-COMPLETO-2468365

Acórdão de Relação 7174/2021 - Segunda Câmara

Acórdão de Relação

ANA ARRAES

Adoto como relatório a instrução elaborada na Secretaria de Fiscalização de Pessoal - Sefip, que obteve a anuência de diretor daquela unidade técnica e de representante do Ministério Público junto ao TCU - MPTCU (peças 57-59) :
"INTRODUÇÃO
1.	Trata-se de monitoramento do Acórdão 11907/2016-TCU-Segunda Câmara, proferido na Sessão de 8/11/2016, de relatoria da e. Ministra Ana Arraes (peça 8) , que considerou ilegais os atos de concessão de aposentadoria aos interessados acima elencados, em razão do pagamento de rubricas alusivas a planos econômicos baseadas em sentenças judiciais (URP - 26,05%, 28,86% e URV - 3,17%) . 
HISTÓRICO
2.	No âmbito da deliberação, foram feitas as seguintes determinações:
9.1. considerar ilegais os atos de aposentadoria de Gian Mario Giuliani, Gloria Sueli Verissimo da Costa e Jose Renato de Barros e negar-lhes registro; 
9.2. dispensar a reposição das importâncias indevidamente recebidas de boa-fé pelos beneficiários até a data da notificação desta deliberação à unidade jurisdicionada; 
9.3. determinar à Universidade Federal do Rio de Janeiro que: 
9.3.1. no prazo de 15 (quinze) dias a contar da ciência desta deliberação, cesse os pagamentos decorrentes dos atos impugnados, sob pena de ressarcimento das quantias pagas indevidamente e responsabilização solidária da autoridade competente; 
9.3.2. comunique aos interessados a deliberação deste Tribunal e os alerte de que o efeito suspensivo proveniente da eventual interposição de recursos junto ao TCU não os eximirá da devolução dos valores indevidamente recebidos após a notificação, em caso de não provimento dos apelos; 
9.3.3. no prazo de 30 (trinta) dias a partir da ciência deste acórdão, encaminhe a este Tribunal, por cópia, comprovantes das datas em que os interessados tomaram conhecimento desta deliberação; e 
9.3.4. no prazo de 30 (trinta) dias a contar da ciência deste acórdão, emita novos atos, em que sejam suprimidas as irregularidades verificadas, e submeta-os ao TCU para nova apreciação.
3.	Devidamente comunicada da decisão (peças 11-14) , a unidade jurisdicionada não se manifestou nos autos.
4.	Monitoramento iniciado por esta unidade técnica em 20/3/2019 (peça 22) verificou a exclusão das parcelas relativas aos índices de 28,86% e 26,05% nos proventos de Gloria Sueli Verissimo da Costa e de José Renato de Barros, contudo permanecia sendo paga a parcela de URV, nos valores de R$ 84,91 e de R$ 56,68, respectivamente; bem como revelou a exclusão da parcela relativa ao índice de 28,86% nos proventos de Gian Mario Giuliani, contudo permaneciam sendo pagas as parcelas de URP, no valor de R$ 1.021,64, e de URV, no valor de R$ 141,68. Além disso, não foram enviados novos atos de aposentadoria. Foi então proposta realização de diligência à Universidade.
5.	Realizada a diligência (peças 24-25) , a UFRJ solicitou prorrogação de prazo (peça 26) , autorizada por 60 dias (peça 27) , contudo não houve nova manifestação da jurisdicionada.  
6.	Novo monitoramento realizado em 9/3/2020 (peça 36) verificou que permanecia sendo paga a parcela de URV, nos valores de R$ 84,91 e de R$ 56,68, nos proventos de Gloria Sueli Verissimo da Costa e de José Renato de Barros, respectivamente; bem como, permaneciam sendo pagas as parcelas de URP, no valor de R$ 1.021,64, e de URV, no valor de R$ 141,68, nos proventos de Gian Mario Giuliani, além disso não havia novos atos em favor dos inativos, livres das irregularidades apontadas. Foi então proposta audiência do gestor responsável à época do Acórdão Sr. André Luiz Chagas Pereira, Pró-Reitor de Pessoal da UFRJ, para que apresentasse suas razões de justificativa para descumprimento do Acórdão em questão. 
7.	Realizada a audiência (peças 39 e 42) , o Sr. André Luiz Chagas Pereira justificou especialmente que (peça 40) :
Inicialmente, é importante esclarecer que não houve qualquer omissão por parte do servidor. Sobre o ponto, registra-se que, quando recebidos os ofícios pela UFRJ, o servidor não estava mais no cargo de Pró-Reitor de Pessoal, tendo em vista que fora exonerado do referido cargo através da Portaria nº 7.673, de 5 de agosto de 2016, publicada no DOU Nº 151, de 8 de agosto de 2016, conforme documento (anexo 1) , acostado ao presente requerimento. Logo, considerando que já não atuava como Pró-Reitor de Pessoal, não cabia ao servidor a decisão de cumprir as diligências deste Tribunal proferidas nos respectivos ofícios, dado que esta decisão estava diretamente relacionada à competência e à atribuição dos gestores da Administração.
Não houve, portanto, qualquer omissão ou que pudesse se caracterizar como conduta culposa, tampouco dolosa do servidor, consoante ao fato de que não possuía atribuição de gestão com poderes de decidir o cumprimento de diligências.
...
REQUER: 
a. seja a presente peça de razões de justificativa recebida e processada na formada lei e do Regimento Interno da Corte; 
b. seja facultada a produção de outras provas, sobretudo a prova documental a ser posteriormente juntada, se necessário for visando ao pleno esclarecimento da verdade e à realização da ampla defesa, inclusive manifestação complementar; 
c. sejam acolhidas as razões para o fim de absolver o servidor quanto às imputações contidas na audiência, por ser medida de inteira justiça e prática de um bom direito.
8.	Em análise às justificativas apresentadas pelo ex-gestor (peça 44) , concluiu-se que a audiência deveria ser encaminhada ao Sr. Agnaldo Fernandes, Pró-Reitor de Pessoal da UFRJ, para que apresentasse suas razões de justificativa para descumprimento do Acórdão, especificamente sobre a manutenção da parcela de URV, nos valores de R$ 84,91 e de R$ 56,68, nos proventos de Gloria Sueli Verissimo da Costa e de José Renato de Barros, respectivamente; bem como, sobre as parcelas de URP, no valor de R$ 1.021,64, e de URV, no valor de R$ 141,68, nos proventos de Gian Mario Giuliani e sobre o envio de novos atos de concessão de aposentadoria em favor dos inativos, livres das irregularidades apontadas.
9.	Realizada a audiência (peças 47-48) , o Sr. Agnaldo Fernandes não se manifestou nos autos.
EXAME TÉCNICO
10.	Pesquisa realizada ao sistema Siape/A3P (peça 50) demonstra que a parcela de URV permanece sendo paga aos inativos, nos valores de R$ 84,91 e de R$ 56,68, nos proventos de Gloria Sueli Verissimo da Costa e de José Renato de Barros, respectivamente; bem como, as parcelas de URP, no valor de R$ 1.021,64, e de URV, no valor de R$ 141,68, nos proventos de Gian Mario Giuliani.
11.	Consulta ao sistema e-Pessoal (peças 51-53) também aponta que o descumprimento permanece com a ausência de envio de novos atos em favor dos interessados, livres das irregularidades apontadas.
12.	Em relação ao pagamento da URP, nos proventos de Gian Mario Giuliani, ele está amparado em decisão proferida nos autos Ação 5042202-68.2019.4.02.5101/RJ, que permanece em andamento em grau de recurso junto ao Tribunal Regional Federal da 2ª Região - TRF-2 (peça 54) , contudo a decisão de primeira instância foi no sentido de amparar o pagamento da URP (26,05%) aos docentes da Universidade (peça 55) :
A decisão monocrática proferida pelo Exmo. Sr. Ministro do STF Alexandre de Moraes na Reclamação no. 32.002/RJ teve seu trânsito em julgado certificado em 30.10.2018, segundo pude verificar em consulta ao sítio do Tribunal na INTERNET.
A UFRJ resolveu interpretar, por conta própria, que toda a reclamação trabalhista teria sido declarada inválida, desde o 'cite-se'.
 (...) 
Está fora de questão, assim, por absoluta impossibilidade de sua rediscussão, o direito dos servidores substituídos pela autora de receberem o índice de 26,05%, relativo à URP de fevereiro de 1989, com incidência nas parcelas salariais obtidas a partir de 01º.03.1989.
 (...) 
Ilegal, abusivo e revelador de má-fé processual, por não caber ao devedor decidir se ainda deve pagar o que deve, mas sim ao órgão jurisdicional, a atuação unilateral de UFRJ, no sentido de mandar 'sustar todo e qualquer efeito' da decisão transitada em julgado.
Determino, assim, que: 
UFRJ restabeleça os pagamentos do índice de 26,05% sobre os vencimentos dos servidores substituídos processualmente pela autora, já para o próximo mês de pagamento, para o que deverá ser intimada na pessoa do seu Magnífico Sr. Reitor, por mandado, além de eletronicamente; (destaques inseridos) 
13.	Sendo assim, considerando a existência de decisão judicial que ampara o pagamento da URP proferida nos autos da Ação 5042202-68.2019.4.02.5101/RJ, em trâmite junto ao TRF-2, torna-se necessário o envio ao Departamento de Assuntos Extrajudiciais da Advocacia-Geral da União (AGU) e à Consultoria-Jurídica do TCU (Conjur/TCU) das informações necessárias ao acompanhamento dessa ação.
Análise das razões de justificativas
14.	Conforme instrução anterior (peça 44) , o Sr. André Luiz Chagas Pereira, ex-Pró-Reitor de Pessoal da Universidade, foi exonerado do referido cargo em 5/8/2016 (peça 40, p. 3) , e o Acórdão 11907/2016-TCU-Segunda Câmara (peça 8) , foi proferido apenas na Sessão de 8/11/2016, não sendo assim cabível falar-se em responsabilidade desse gestor.
15.	À época do Acórdão ora monitorado, o gestor em questão era o Sr. Agnaldo Fernandes (peça 40, p. 3) , que se manteve silente, não atendendo à audiência, sobre as justificativas para descumprimento da referida determinação.
16.	Sendo assim, propõe-se que as razões de justificativas apresentadas pelo Sr. André Luiz Chagas Pereira, ex-Pró-Reitor de Pessoal da UFRJ, sejam acolhidas, sem aplicação de multa. Além disso, propõe-se que o Sr. Agnaldo Fernandes, Pró-Reitor de Pessoal da UFRJ, seja considerado revel, por não atender à audiência no prazo devido, nos termos do art. 12, § 3º, da Lei 8.443/1992, com a aplicação da multa prevista no art. 58, inciso IV, da Lei 8.443/1992 e no art. 268, inciso VII, do Regimento Interno do Tribunal.
17.	Como o Acórdão 11907/2016-TCU-Segunda Câmara não foi devidamente cumprido, propõe-se que sejam determinados a exclusão da parcela de URV, nos valores de R$ 84,91, nos proventos de Gloria Sueli Verissimo da Costa, de R$ 56,68, nos proventos de José Renato de Barros, e de R$ 141,68, nos proventos de Gian Mario Giuliani; a quantificação e devolução dos valores recebidos indevidamente pelos inativos, desde a ciência do Acórdão em questão; e ainda o envio de novos atos de aposentadoria, livres das irregularidades apontadas.
CONCLUSÃO
18.	Com base nas informações prestadas pelo gestor e naquelas extraídas dos sistemas Siape/A3P e e-Pessoal e dos sítios da Justiça Federal, considera-se que as determinações constantes do Acórdão 11907/2016-TCU-Segunda Câmara não puderam ser cumpridas na íntegra pela Universidade Federal do Rio de Janeiro, tendo em vista decisão judicial que ampara o pagamento da URP a Gian Mario Giuliani, proferida nos autos da Ação 5042202-68.2019.4.02.5101/RJ, em trâmite junto ao TRF-2, tornando-se necessário o envio ao Departamento de Assuntos Extrajudiciais da AGU e à Conjur/TCU das informações necessárias ao acompanhamento dessa ação.
19.	Em relação às demais disposições do Acórdão em referência, propõe-se que sejam determinados a exclusão da parcela de URV, nos valores de R$ 84,91, nos proventos de Gloria Sueli Verissimo da Costa, de R$ 56,68, nos proventos de José Renato de Barros, e de R$ 141,68, nos proventos de Gian Mario Giuliani; a quantificação e devolução dos valores recebidos indevidamente pelos inativos, desde a ciência do Acórdão em questão; e ainda o envio de novos atos de aposentadoria, livres das irregularidades apontadas.
20.	Por fim, propõe-se que as razões de justificativas apresentadas pelo Sr. André Luiz Chagas Pereira, ex-Pró-Reitor de Pessoal da UFRJ, sejam acolhidas, sem aplicação de multa. Além disso, propõe-se que o Sr. Agnaldo Fernandes, Pró-Reitor de Pessoal da UFRJ, seja considerado revel, por não atender à audiência no prazo devido, nos termos do art. 12, § 3º, da Lei 8.443/1992, com a aplicação da multa prevista no art. 58, inciso IV, da Lei 8.443/1992 e no art. 268, inciso VII, do Regimento Interno do Tribunal.
PROPOSTA DE ENCAMINHAMENTO
21.	Em face do exposto, remetam-se os autos à consideração superior propondo-se: 
acolher, nos termos do § 2º, do art. 250 do Regimento Interno do TCU, as razões de justificativa apresentadas pelo Sr. André Luiz Chagas Pereira (CPF XXX.660.357-XX) , ex-Pró-Reitor de Pessoal da Universidade Federal do Rio de Janeiro;
	b) considerar revel, nos termos do art. 12, § 3º, da Lei 8.443/1992, o Sr. Agnaldo Fernandes Silva (CPF XXX.001.337-XX) , Pró-reitor da Universidade Federal do Rio de Janeiro, pelo descumprimento do Acórdão 11907/2016-TCU-Segunda Câmara, de relatoria da e. Ministra Ana Arraes;
	c) aplicar ao responsável a multa prevista no art. 58, inciso IV, da Lei 8.443/1992 e no art. 268, inciso VII, do Regimento Interno do Tribunal;
	d) com base no art. 28, incisos I e II, da Lei 8.443/1992:
	d.1) determinar o desconto integral ou parcelado da dívida na remuneração do Sr. Agnaldo Fernandes Silva (CPF XXX.001.337-XX) , observados os limites impostos pela legislação pertinente e, em especial, o disposto no art. 46 da Lei 8.112/1990;
	d.2) autorizar, desde já, a cobrança judicial da dívida, na hipótese de não atendimento das notificações, cumulada com a ineficácia dos descontos determinados no subitem anterior;
	e) determinar à Universidade Federal do Rio de Janeiro, nos termos do artigo 4°, inciso I, da Resolução-TCU 315/2020, que:
	e.1) exclua, imediatamente, a parcela relativa à URV (3,17%) dos proventos de Gian Mario Giuliani (CPF XXX.487.307-XX) , Gloria Sueli Verissimo da Costa (CPF XXX.730.517-XX) e Jose Renato de Barros (CPF XXX.140.997-XX) , conforme Acórdão 11907/2016-TCU-Segunda Câmara, de relatoria da e. Ministra Ana Arraes;
	e.2) no prazo de 30 (trinta) dias, sob pena de responsabilidade solidária da autoridade administrativa omissa e mediante prévia instauração de processo administrativo, apure o montante indevidamente recebido a título da parcela relativa à URV (3,17%) , por Gian Mario Giuliani (CPF XXX.487.307-XX) , Gloria Sueli Verissimo da Costa (CPF XXX.730.517-XX) e Jose Renato de Barros (CPF XXX.140.997-XX) , desde a ciência do Acórdão 11907/2016-TCU-Segunda Câmara, até sua efetiva exclusão, promova sua restituição ao erário, nos termos do art. 46 da Lei 8.112/1990, e comprove ao Tribunal de Contas da União as medidas adotadas; 
	e.3) no prazo de 30 (trinta) dias, envie novos atos de concessão de aposentadoria em favor de Gian Mario Giuliani (CPF XXX.487.307-XX) , Gloria Sueli Verissimo da Costa (CPF XXX.730.517-XX) e Jose Renato de Barros (CPF XXX.140.997-XX) , livres das irregularidades apontadas nos autos, conforme Acórdão 11907/2016-TCU-Segunda Câmara;
	f) determinar à Secretaria de Fiscalização de Pessoal para que, nos termos da Questão de Ordem aprovada pelo Plenário do TCU, em Sessão de 8/6/2011, encaminhe ao Departamento de Assuntos Extrajudiciais da AGU as informações necessárias ao acompanhamento da Ação Ordinária 5042202-68.2019.4.02.5101/RJ, em trâmite no Tribunal Regional Federal da 2ª Região, em favor de Gian Mario Giuliani (CPF XXX.487.307-XX) , bem como dê ciência à Conjur/TCU."
	É o relatório.

não há.

Procurador Marinus Eduardo De Vries Marsico.

MONITORAMENTO DE DETERMINAÇÕES QUE VISARAM À EXCLUSÃO DE PARCELAS ILEGAIS DE PROVENTOS DE APOSENTADORIAS E EMISSÃO DE NOVOS ATOS. DESCUMPRIMENTO PARCIAL. AUDIÊNCIAS. ACOLHIMENTO DAS RAZÕES DE JUSTIFICATIVA DE UM GESTOR. REMESSA DA ANÁLISE SOBRE A PROPOSTA DE APLICAÇÃO DE MULTA A OUTRO GESTOR PARA OUTRO PROCESSO. REITERAÇÃO DE DETERMINAÇÕES À UNIDADE JURISDICIONADA. ACOMPANHAMENTO DE AÇÃO JUDICIAL.

APOSENTADORIA (APOS)

Secretaria de Fiscalização de Pessoal - Sefip.

Este processo trata, nesta oportunidade, de monitoramento das medidas adotadas para cumprimento das disposições do Acórdão 11907/2016-TCU-Segunda Câmara, de minha relatoria, por meio do qual este Tribunal considerou ilegais os atos de concessão de aposentadoria a Gian Mário Giuliani, a Glória Sueli Veríssimo da Costa e a José Renato de Barros, ex-servidores da Universidade Federal do Rio de Janeiro - UFRJ, em decorrência do pagamento de rubricas baseadas em sentenças judiciais (26,05% - URP, 28,86% e/ou 3,17% - URV) , e efetuou as determinações pertinentes a esse juízo.
2.	Embora notificada da deliberação, por meio de ofícios expedidos em novembro/2016 e junho/2017, a universidade não se manifestou sobre o atendimento da deliberação (peças 11-14) , inclusive após a realização de diligência em março/2019 e prorrogação do prazo em abril/2019 (peças 24-29) .
3.	No último monitoramento, a Secretaria de Fiscalização de Pessoal - Sefip verificou, em suma, que: (i) houve a exclusão das parcelas relativas ao índice de 28,86%; (ii) permanece sendo paga  a todos os interessados a parcela da URV (3,17%) , nos valores de R$ 141,68 (Gian Mário Giuliani) , R$ 84,91 (Glória Sueli Veríssimo da Costa) e R$ 56,68 (José Renato de Barros) , assim como a vantagem referente à URP ao primeiro interessado, no valor de R$ 1.021,64; (iii) não foram enviados ao TCU novos atos em favor dos inativos, livres das irregularidades apontadas; e (iv) não foi promovido o ressarcimento ao erário por valores indevidamente pagos.
4.	Em face do descumprimento da decisão, a Sefip efetuou a audiência de André Luiz Chagas Pereira (peças 39 e 42) e, posteriormente, de Agnaldo Fernandes Silva (peças 47-48) , na qualidade de pró-reitores de Pessoal da UFRJ, para que apresentassem suas razões de justificativa.
5.	Em resposta, o primeiro responsável alegou, em essência, que não teria sido omisso, pois foi exonerado do cargo em agosto/2016, antes do recebimento do ofício a ele dirigido em novembro/2016. O segundo responsável não atendeu à audiência.
6.	No caso de Gian Mário Giuliani, a unidade técnica apontou que o pagamento da URV se encontra respaldado em decisão proferida em ação judicial (Ação 5042202-68.2019.4.02.5101, da 10ª Vara Federal do Rio de Janeiro[footnoteRef:2]) . [2:  Conforme consulta feita em 9/11/2020, nos endereços eletrônicos indicados a seguir, recentemente, foi juntada no processo originário a decisão do Tribunal Regional Federal da 2ª Região no Agravo de Instrumento 5003103-34.2020.4.02.0000, desfavorável à UFRJ:<https://eproc.jfrj.jus.br/eproc/externo_controlador.php?acao=processo_seleciona_publica&num_processo=50422026820194025101&eventos=true&num_chave=&num_chave_documento=&hash=cb37c6821648988501dfe16e815cf373 https://eproc.trf2.jus.br/eproc/externo_controlador.php?acao=processo_seleciona_publica&acao_origem=processo_consulta_publica&acao_retorno=processo_consulta_publica&num_processo=50031033420204020000&hash=5a61bc17c97ef3429afa73f7eab466c4>] 
7.	Diante disso, a unidade técnica, com a anuência do Ministério Público junto ao TCU - MPTCU, propôs, em síntese:
	a) acolher as razões de justificativa de André Luiz Chagas Pereira, por efetivamente ter sido exonerado do cargo antes da deliberação do Tribunal;
	b) aplicar a multa prevista no art. 58, inciso IV, da Lei 8.443/1992 a Agnaldo Fernandes Silva; 
	c) expedir novas determinações à UFRJ para imediata exclusão da parcela referente à URV dos proventos dos interessados, adoção de providências para quantificação e ressarcimento dos valores pagos indevidamente, desde a ciência do acórdão monitorado, e envio de novos atos de concessão; e
	d) enviar, nos termos da questão de ordem aprovada pelo Plenário do TCU na sessão de 8/6/2011, ao Departamento de Assuntos Extrajudiciais da Advocacia-Geral da União as informações necessárias ao acompanhamento da referida ação judicial, com ciência à Consultoria Jurídica deste Tribunal.
8.	Situações semelhantes foram apuradas em outros processos que envolvem a universidade, conforme, por exemplo, o Acórdão 9480/2020-TCU-Segunda Câmara, de minha relatoria, no qual foram feitas as determinações propostas, exceto quanto às providências para quantificação e ressarcimento dos valores pagos indevidamente, tendo em conta a ausência de comprovantes de que a UFRJ tenha dado ciência, na época própria, do acórdão original às interessadas.
9.	Igual desfecho deve ser adotado neste processo, especialmente considerando que ainda não houve a regularização dos pagamentos em relação à URV e que não constam destes autos os comprovantes de que a universidade cumpriu os subitens 9.3.2 (parte inicial) e 9.3.3 do Acórdão 11907/2016-TCU-Segunda Câmara (transcritos no item 2 da última instrução da Sefip) , apesar de ser bastante provável que a UFRJ tenha promovido a notificação dos interessados, haja vista que excluiu parte das parcelas indevidas, o que não seria passível de ser feito sem prévia notificação dos inativos.
10.	Isso permite depreender que as notificações foram efetuadas pela universidade, sem que, entretanto, a entidade tenha encaminhado os devidos comprovantes a este Tribunal.
11.	Assim, deixa-se, por ora, de acompanhar a proposta de determinar-lhe a realização do ressarcimento dos valores indevidamente pagos desde a ciência da decisão, sem prejuízo de fazê-lo por ocasião da apreciação definitiva do presente processo, oportunidade em que caberá avaliar, inclusive, a necessidade de responsabilização individual ou solidária dos gestores, consoante alerta contido no subitem 9.3.1 do Acórdão 11907/2016-TCU-Segunda Câmara e as disposições do art. 262, § 1º, do Regimento Interno. 
12.	No que diz respeito às razões de justificativa de André Luiz Chagas Pereira, pelos argumentos expostos pela unidade técnica, impõe-se acatá-las e, em consequência, excluir esse responsável da relação processual.
13.	Relativamente à responsabilidade do outro gestor ouvido em audiência, cumpre destacar que, após a verificação da existência de muitos outros processos que podem estar em situação similar à deste feito - de não cumprimento de deliberações pela ilegalidade do pagamento da rubrica de 3,17%, entre outras -, este Tribunal, por intermédio do Acórdão 6209/2020-TCU-Segunda Câmara, também de minha relatoria, expediu o seguinte comando:
"9.3. determinar à Secretaria de Fiscalização de Pessoal que: 
9.3.1. caso se confirme, nos processos sob a minha relatoria, que a UFRJ descumpriu determinações deste Tribunal que visaram a exclusão de parcelas referentes a planos econômicos e a emissão de novos atos de aposentadoria, livres das irregularidades, promova, em processo de monitoramento apartado, a audiência dos responsáveis (inclusive a indicada no subitem anterior desta deliberação e, se ainda não efetuada, a contemplada no Acórdão 5383/2020-TCU-Segunda Câmara) ; 
9.3.2. se for o caso, consolide, no referido processo de monitoramento, a análise posterior à apresentação de eventuais respostas a audiências já feitas em outros autos ou ao decurso de prazo sem manifestação dos responsáveis, incluindo a avaliação sobre a necessidade de adotar outras providências, com o objetivo de garantir o integral atendimento das determinações deste Tribunal."
14.	Isso decorreu da constatação de que seria mais conveniente efetuar o exame da responsabilidade do (s) gestor (es) faltoso (s) em um único processo, a fim de propiciar, além de economia e racionalidade processual, a avaliação sistêmica do assunto, até mesmo sobre a necessidade de determinar o afastamento temporário de responsáveis, com amparo no art. 44 da Lei 8.443/1992.
15.	Destarte, a análise sobre a responsabilização de Agnaldo Fernandes Silva quanto ao não atendimento integral do Acórdão 11907/2016-TCU-Segunda Câmara também deverá ocorrer, oportunamente, naquele apartado, o qual foi autuado sob o TC Processo 029.491/2020-7. 
16.	Contudo, não há prejuízo de reiterar, desde já, as determinações proferidas neste processo, porquanto é imprescindível buscar o imediato atendimento do deliberado, ressaltando-se que a autoridade competente também está sujeita a multa por reincidência no descumprimento de determinação desta Corte (art. 58, inciso VII, da Lei 8.443/1992) .
	Ante o exposto, VOTO por que o Tribunal adote a minuta de acórdão que submeto à consideração deste Colegiado.
TCU, Sala das Sessões Ministro Luciano Brandão Alves de Souza, em 24 de novembro de 2020.
ANA ARRAES 
Relatora